【裁判字號】    97,交聲,496
【裁判日期】    970421
【裁判案由】    聲明異議
【裁判全文】
臺灣彰化地方法院刑事裁定            97年度交聲字第496 號
原處分機關    交通部公路總局臺中區監理所彰化監理站
異  議  人
即受處分人    甲○○
上列受處分人因違反道路交通管理處罰條例案件，對於交通部公
路總局臺中區監理所彰化監理站民國97年3 月14日所為之處分（
彰監四字第裁64-I00000000號），聲明異議，本院裁定如下：
    主    文
異議駁回。
    理    由
一、按汽車行駛至交岔路口，其行進、轉彎，應遵守燈光號誌或
    交通指揮人員之指揮，遇有交通指揮人員指揮與燈光號誌並
    用時，以交通指揮人員之指揮為準，道路交通安全規則第10
    2 條第1 項第1 款訂有明文。次按汽車駕駛人，行經有燈光
    號誌管制之交岔路口闖紅燈者，處新臺幣1,800 元以上5,40
    0 元以下罰鍰；汽車駕駛人有道路交通管理處罰條例第53條
    情形之一者，除依原條款處罰鍰外，並予記違規點數3 點，
    道路交通管理處罰條例第53條第1 項、第63條第1 項第3 款
    分別定有明文。
二、聲明異議意旨略以：異議人即受處分人甲○○對於民國（下
    同）96年9 月3 日上午8 時15分許，駕駛車號YBW-907 號重
    型機車，行經彰化縣彰南路三段與一德南路之交岔路口（裁
    決書誤載違規地點為彰化市○○路○段）處，因「闖紅燈」
    之交通違規情事，經警員掣單舉發，並不爭執，惟其並無拒
    絕簽收之情；又事後並未收到罰單、通知單；且裁決書所載
    之違規地點與事實不符，因此聲明異議，爰請將原裁決撤銷
    等語。
三、經查：
（一）異議人即受處分人甲○○駕駛車號YBW-907 號重型機車，
      於96年9 月3 日上午8 時15分許，行經彰化縣彰南路三段
      與一德南路之交岔路口，因「闖紅燈」之違規，經彰化縣
      警察局彰化分局員警掣單舉發，有彰化縣警察局彰警交字
      第I00000000 號舉發違反道路交通管理事件通知單、交通
      部公路總局臺中區監理所彰化監理站97年3 月14日所為之
      彰監四字第裁64-I00000000號違反道路交通管理事件裁決
      書、本院電話紀錄表各1 紙在卷可稽（見本院97年度交聲
      字第496 號卷第6 、7 、9 頁），並為受處分人所不爭執
      ，是其前開違規之事實足堪認定。
（二）按當場舉發者，應填記駕駛人或行為人之姓名、性別、出
      生年月日、地址、身分證統一編號，及車主姓名、地址、
      車牌號碼、車輛種類；被查獲之駕駛人或行為人為受處分
      人時，應於填記通知單後，將通知聯交付該駕駛人或行為
      人簽名或蓋章收受之；拒絕簽章者，仍應將通知聯交付該
      駕駛人或行為人收受，並記明其事由及交付之時間；拒絕
      收受者，應告知其應到案時間及處所，並記明事由與告知
      事項，視為已收受，違反道路交通管理事件統一裁罰基準
      及處理細則第11條第1 項第1 款訂有明文。揆諸上開說明
      ，本件受處分人甲○○是否拒絕簽收前揭舉發違反道路交
      通管理事件通知單，於本案不生影響，且縱然受處分人確
      有拒絕簽收一節，亦業經舉發員警記明事由，視為已經收
      受，是受處分人前揭拒收罰單與否之聲明異議理由，並無
      足採。
（三）又上揭違反道路交通管理事件裁決書之違規地點，恐因前
      開舉發違反道路交通管理事件通知單書寫之字跡潦草而有
      誤載，然並無影響全案情節或本旨，加以更正即足，是受
      處分人上開裁決書上違規地點誤載之聲明異議理由，亦不
      足採。再受處分人係於違規當時經警當場掣單舉發，告知
      違規地點、違規事實及應到案日期等資訊，有前揭舉發違
      反道路交通管理事件通知單1 紙在卷可憑（見本院97年度
      交聲字第496 號卷第6 頁），亦為受處分人所不爭執，是
      受處分人已當場收受前開舉發違反道路交通管理事件通知
      無訛，尚難以事後並未收到罰單、通知單等為由，聲明異
      議甚明。
三、綜上，受處分人上開所辯，委無足採，其確有於前揭時、地
    駕車行經有燈光號誌管制之交岔路口闖紅燈之違規行為，洵
    堪認定。原處分機關援引前開規定，裁處異議人罰鍰4, 500
    元，並記違規點數3 點，於法並無違誤。本件異議為無理由
    ，應予駁回。
據上論斷，應依道路交通案件處理辦法第19條，裁定如主文。
中    華    民    國    97    年    4     月    21    日
                      刑事第三庭      法  官  林秉暉
以上正本證明與原本無異。
如不服本裁定，應於裁定送達後五日內向本院提出抗告狀 (須附
繕本 )。
中    華    民    國    97    年    4     月    22    日
                                      書記官  梁高賓


司法院資訊處製作；財團法人民間司法改革基金會備份。
